臺灣臺北地方法院民事裁定　　　　　　　 100年度破字第45號
聲　請　人　鄭陳淑月即聯信建設股份有限公司清算人
上列聲請人聲請宣告聯信建設股份有限公司破產事件，本院裁定
如下：
    主  文
聯信建設股份有限公司破產。
聲請程序費用由聲請人負擔。
    理  由
一、按債務人不能清償債務者，依破產法所規定破產程序，清理
    其債務；破產，對債務人不能清償債務者宣告之，破產法第
    1條第1項、第57條分別著有規定。次按公司財產不足清償其
    債務時，股份有限公司之清算人應即聲請宣告破產，公司法
    第334條準用第89條第1項亦有明定。
二、聲請意旨略以：相對人聯信建設股份有限公司（下稱聯信建
    設公司）之資本總額為新台幣（下同）2億8,000萬元，實收
    資本額為2億1,280萬元，業經臺北市政府於96年04月04日以
    府建商字第09637615900號函廢止公司登記，聲請人於民國
    100年4月25日經鈞院選任為聯信建設公司之清算人，經清算
    後，聯信建設公司之房屋及土地公告現值資本額僅新臺幣（
    下同）406萬158元，滯欠營業稅18萬1,580元、汽車燃料使
    用費1萬4,090元、地價稅13萬3,162元、積欠聯邦銀行債務
    6,278萬4,196元、國際票券公司債務2億4,000萬元及清算人
    債務128萬元，故聯信建設公司所有資產確已無清償能力債
    務，為此依公司法第334條準用第89條規定，聲請宣告聯信
    建設公司破產等語。
三、查，聲請人主張其積欠財政部臺北市國稅局中南稽徵所營業
    稅18萬1,580元、臺北市稅捐稽徵處中南分處地價稅13萬3,1
    62元、臺北市監理處汽車燃料使用費1萬4,090元、聯邦銀行
    債務6,278萬4,196元、國際票券公司債務2億4,000萬元及清
    算人債務128萬元，業據提出財政部臺北市國稅局中南稽徵
    所100年7月27日財北國稅中南服字第1000203615號函、臺北
    市稅捐稽徵處中南分處100年6月24日北市稽中南丙字第1003
    06022700號函、臺北市監理處100年6月22日北市監裁字第10
    061575300號函、本院核發予國際票券金融股份有限公司之9
    0年1月25日北院文87民執天字第10335號債權憑證、本院核
    發予聯邦銀行之95年度執字第42856號債權憑證、本院核發
    予清算人鄭陳淑月之93年6月1日北院錦92執辛字第23344號
    債權憑證暨聯信建設公司土地及建物登記謄本為證。依聯信
    建設公司100年10月24日資產負債表所示，聯信建設公司名
    下資產，僅有土地及建物，公告現值約406萬158元，無現金
    及其他資產，是聯信建設公司資產顯不足清償所負債務，堪
    予認定。本院審酌聯信建設公司之債權人為數不多，且其財
    產主要為不動產，可認聯信公司財產於扣除破產法第95條、
    第96條規定之財團費用、財團債務及關稅、營業稅等優先債
    權後，仍有所餘，得用以清償債權人之部分債權，而有宣告
    破產之實益。準此，聯信建設公司具資產不足清償債務之破
    產原因，且其債權人為2人以上，而其資產尚足支應破產財
    團費用、財團債務及優先債權，具有破產實益，故聲請人聲
    請宣告聯信建設股份有限公司破產，於法有據，應予准許。
四、依破產法第63條，裁定如主文。
中    華    民    國   100    年    12    月    30    日
                  民事第八庭    法  官  楊晉佳
以上正本係照原本作成。
如對本裁定抗告，須於裁定送達後10日內向本院提出抗告狀，並
繳納抗告費新臺幣1,000元。
中    華    民    國   100    年    12    月    30    日
                                書記官  蘇炫綺